【裁判字號】    89,交聲,15
【裁判日期】    890726
【裁判案由】    聲明異議
【裁判全文】
臺灣高雄地方法院交通事件裁定                      八十九年度交聲字第一五號
    原處分機關  交通部公路局高雄區監理所
    受 處分 人
    即 異議 人  甲○○
右列受處分人因違反道路交通管理處罰條例案件，對於高雄市交通事件裁決所八十八
年十一月三十日所為之處分 (高監違駕字第八０─五五八五六三號），聲明異議，本
院裁定如左：
    主  文
異議駁回。
    理  由
一、異議意旨略以：異議人即受處分人甲○○於民國八十六年十月二十二日凌晨二時
    許，飲酒後由友人駕車載送其回高雄縣岡山住處，行經臺中縣王田交流道時，因
    路途遙遠不願麻煩友人，堅持友人將車子停在前開交流道旁之匝道上讓其自行在
    車內睡覺，是日早上再由友人至該匝道口將其送回高雄，詎至清晨六時三十分許
    ，執勤警員路過將其叫醒，其雖告以上情，惟警員仍對其作酒精濃度測試並逕行
    舉發，然當時伊僅係在車上睡覺，車子並未行駛，且已事隔兩年於兩年後才處以
    吊扣其駕照，其處分與法不合，爰聲明異議請求爰處分機關撤銷爰處分云云。
二、按道路交通管理處罰條例第八十七條規定，受處分人，不服第八條主管機關所為
    之處罰，得於接到裁決書翌日起十五日內，向管轄地方法院聲明異議。經查，原
    處分機關交通部公路局高雄區監理所來函稱，已於八十八年十二月二十三日將裁
    決書送達異議人，並檢附該所送達裁決書之電腦查詢報表一份，惟該裁決書電腦
    查詢報表僅係該所內部之私文書，不足證明該裁決書業已合法送達異議人，是原
    處分機關既不能證明該裁決書於何時合法送達異議人，則異議人雖於八十九年一
    月十九日方向本院聲明異議，其異議並未違上開規定，合先敘明。
三、按汽車駕駛人，駕駛汽車有酒精濃度過量之情形，處新台幣六千元以上一萬二千
    元以下之罰鍰，並當場禁止其駕駛及吊扣其駕駛執照六個月，道路交通管理處罰
    條例第三十五條定有明文。經查，異議人確實於八十六年十月二十二日，在王田
    交流道匝道，被警察查獲其吐氣所含酒精濃度高達到每公升零點四毫克，此亦為
    被告所自承在卷，並有異議人簽名收受之內政部警政署國道公路警察局舉發違反
    道路交通管理事件通知單一紙在卷可稽。雖異議人另辯稱係其友人江介立在當天
    凌晨二時許，將車開到王田交流道旁匝道後，應其要求讓其自行在車上睡覺，是
    日早上再至匝道將其送回高雄住處云云。惟查，異議人之友既已決定開車欲送異
    議人返回高雄住處，焉有自行回家讓異議人在前開處所睡覺，隔日再另行搭乘交
    通工具前往王田交流道，載送異議人返回高雄？如此大費周章，顯有違常理。況
    本院當庭改期命異議人攜同友人江介立到庭做證，異議人經合法傳喚竟不到庭，
    益見異議人所辯應係飾卸之詞，不足採信，是異議人於酒精濃度過量仍駕駛汽車
    之行為，應堪認定。又道路交通管理處罰條例並無時效之規定，是異議人確實於
    八十六年十月二十二日在酒精濃度過量之情形下仍駕駛汽車，且已簽名收受內政
    部警政署國道公路警察局舉發違反道路交通管理事件通知單，仍未於八十六年十
    一月六日之應到案日期聽候裁決，處罰機關（即原處分機關）援引前揭規定，逕
    行裁決處罰鍰新台幣一萬二千元並吊扣駕駛執照六個月，洵無不當。是本件議異
    議無理由，應予駁回。
據上論斷，應依道路交通案件處理法第十九條，裁定如主文。
中      華      民      國    八十九    年      七      月    二十六    日
                                  臺灣高雄方法院交通法庭
                                      法  官  廖  純  卿
右正本證明與原本無異。
如不服本裁定，應於裁定送達後五日內，向本院提出抗告狀。
                                      書記官  林  孝  聰
中    華    民    國      八十九      年      七      月      二十七    日
右正本證明與原本無異。
如不服本裁定應於送達後五日內向本院提出抗告狀。


司法院資訊處製作；財團法人民間司法改革基金會備份。
